【裁判字號】    99,訴,1593
【裁判日期】    991223
【裁判案由】    毒品危害防制條例
【裁判全文】
臺灣高雄地方法院刑事判決              99年度訴字第1593號
公  訴  人  台灣高雄地方法院檢察署檢察官
被      告  王孔烜
上列被告因毒品危害防制條例案件，經檢察官提起公訴（99年度
毒偵字第3281號），本院判決如下：
    主  文
王孔烜犯施用第一級毒品罪，累犯，處有期徒刑拾月，扣案之海
洛因肆包（合計淨重2.43公克，驗餘淨重2.34公克）均沒收銷燬
之；又犯施用第二級毒品罪，累犯，處有期徒刑肆月，扣案之甲
基安非他命貳包（驗前淨重1.639 公克，驗後淨重1.63公克）均
沒收銷燬之；應執行有期徒刑壹年，扣案之海洛因肆包（合計淨
重2.43公克，驗餘淨重2.34公克）、甲基安非他命貳包（驗前淨
重1.639 公克，驗後淨重1.63公克）均沒收銷燬之。
    事  實
一、王孔烜前於民國87年間因施用毒品案件，經法院裁定送觀察
    、勒戒後，因認無繼續施用毒品之傾向，於87年8 月31日釋
    放出所，並經檢察官以87年度偵緝字第1071號為不起訴處分
    確定；另於88年間因施用毒品案件，經法院判處有期徒刑6
    月確定，嗣經減刑及與他罪定應執行刑，於97年4 月10日假
    釋出監付保護管束，後經撤銷假釋，應執行殘刑1 年11月19
    日（尚未執行完畢）；又於98年間因施用毒品案件，經判處
    有期徒刑5 月，如易科罰金以新台幣1000元折算1 日確定，
    並於99年1 月4 日易科罰金執行完畢。復基於施用第一級毒
    品海洛因及第二級毒品甲基安非他命之犯意，於99年5 月2
    日23時許，在高雄市○○區○○街108 號7 樓之11租屋處，
    分別以玻璃球燒烤安非他命方式及將海洛因摻入香菸內方式
    ，施用第二級毒品甲基安非他命及施用第一級毒品海洛因各
    1 次。嗣於99年5 月3 日20時15分許，在高雄市○○區○○
    街108 號騎樓，因通緝案為警查獲，並扣得第一級毒品海洛
    因4 包（合計淨重2.43公克，驗餘淨重2.34公克）、第二級
    毒品甲基安非他命2 包（驗前淨重1.639 公克、驗後淨重1.
    63公克）。
二、案經行政院海岸巡防署南部地區巡防局移送台灣高雄地方法
    院檢察署檢察官偵查起訴。
    理  由
一、上開犯罪事實業據被告王孔烜於本院審理中坦承不諱，且其
    經警查獲時所採尿液，經檢驗結果，同時有嗎啡及甲基安非
    他命之陽性反應，有高雄市立凱旋醫院濫用藥物尿液檢驗報
    告1 紙在卷可查（見偵卷第38頁）；罪證明確，被告犯行堪
    以認定。
二、又查毒品危害防制條例於92年7 月9 日修正公布，自93年1
    月9 日施行，其中第20條、第23條將施用毒品之刑事處遇程
    序，區分為「初犯」及「5 年內再犯」、「5 年後再犯」，
    依其立法理由之說明：「初犯」，經觀察、勒戒或強制戒治
    後，應為不起訴處分或不付審理之裁定；經觀察、勒戒或強
    制戒治執行完畢釋放後，「5 年內再犯者」，因其再犯率甚
    高，原實施之觀察、勒戒及強制戒治既已無法收其實效，爰
    依法追訴或裁定交付審理。至於經觀察、勒戒或強制戒治執
    行完畢釋放後，「5 年後再犯」者，前所實施之觀察、勒戒
    或強制戒治已足以遮斷其施用毒品之毒癮，為期自新及協助
    其斷絕毒癮，仍適用「初犯」規定，先經觀察、勒戒或強制
    戒治之程序。從而依修正後之規定，僅限於「初犯」及「5
    年後再犯」2 種情形，始應先經觀察、勒戒或強制戒治程序
    。查本件被告前經前因施用毒品案件，經本院裁定送觀察、
     勒戒後，因認無繼續施用毒品之傾向，於87年8 月31日釋
     放出所，並經檢察官以87年度偵緝字第1071號為不起訴處
     分確定，又於88年間施用毒品經本院以88年度鳳簡字第441
     號判處有期徒刑6 月確定，嗣經減刑及與他罪定應執行刑
     ，於97年4 月10日假釋出監付保護管束，後經撤銷假釋，
     應執行殘刑1 年11月19日，又於98年間因施用毒品案件，
     經本院以98年度審易字第1561號判處有期徒刑5 月確定，
    ，此有台灣高等法院被告前案紀錄表1 份在卷可憑，其復再
    犯本件之罪，是已非屬上開所述「初犯」及「5 年後再犯」
    之情形，核之上開說明，自應依法追訴、處罰，合先敘明。
三、按海洛因係毒品危害防制條例第2 條第2 項第1 款所規定之
    第一級毒品，甲基安非他命係同條項第2 款所規定之第二級
    毒品，均不得非法持有、施用。核被告所為，係分別犯毒品
    危害防制條例第10條第1 項之施用第一級毒品罪及同條第2
    項之施用第二級毒品罪。其持有第一、二級毒品後進而施用
    ，其持有之低度行為，應為施用之高度行為所吸收，不另論
    罪。被告所犯上開施用第一級及第二級毒品2 罪，犯意各別
    ，行為互殊，應予分論併罰。又被告曾受上開有期徒刑之執
    行，有台灣高等法院被告前案紀錄表1 份在卷可按，其於執
    行完畢後，5 年以內故意再犯本件有期徒刑以上之罪，均為
    累犯，應依法加重其刑。審酌被告曾因施用毒品案件，曾經
    觀察、勒戒及強制戒治仍未戒絕毒品，再犯本件施用毒品犯
    行，顯見其無悔改之意，意志不堅，有失政府制定毒品危害
    防制條例之立法美意，另衡以被告施用毒品乃自戕一己之身
    體健康，所為尚未害及他人，犯後於本院審理時坦承部分犯
    行之態度及其他等一切情狀，分別量處如主文所示之刑，並
    定其應執行刑。扣案之海洛因4 包（合計淨重2.43公克，驗
    餘淨重2.34公克）、甲基安非他命2 包（驗前淨重1.639 公
    克，驗後淨重1.63公克）分別為第一級及第二級毒品，應依
    毒品危害防制條例第18條第1 項前段之規定諭知沒收銷燬之
    ，又夾鏈袋3 組、玻璃球3 只、鏟管2 支、吸食器1 組、電
    子磅秤1 台手機2 支，均無證據證明係供本件施用毒品所用
    之或預備供本件施用毒品所用之物，且非違禁物，爰均不予
    宣告沒收。
四、又本件被告所犯係死刑、無期徒刑、最輕本刑為3 年以上有
    期徒刑以外之罪，其於準備程序中就被訴事實為有罪之陳述
    ，經法官告知簡式審判程序之旨，並聽取公訴人、被告之意
    見後，本院認為適宜由受命法官獨任進行簡式審判程序，附
    予敘明。
據上論斷，應依刑事訴訟法第273條之1第1項、第299條第1項前
段，毒品危害防制條例第10條第1 項、第2 項、第18條第1 項前
段，刑法第11條、第47條第1 項、第51條第5 款，判決如主文。
中    華    民    國    99    年    12    月    23    日
                  刑事第八庭    法  官  林俊寬
以上正本證明與原本無異。
如不服本判決應於收受送達後10日內向本院提出上訴書狀，並應
敘述具體理由；如未敘述上訴理由者，應於上訴期間屆滿後20日
內向本院補提理由書（均須按他造當事人之人數附繕本）「切勿
逕送上級法院」。
中    華    民    國    99    年    12    月    24    日
                                書記官  林香如
附錄法條：
毒品危害防制條例第10條
施用第一級毒品者，處 6 月以上 5 年以下有期徒刑。
施用第二級毒品者，處 3 年以下有期徒刑。

司法院資訊處製作；財團法人民間司法改革基金會備份。
